臺灣高等法院高雄分院刑事判決　　　　94年度上訴字第1746號
上　訴　人　臺灣屏東地方法院檢察署檢察官
被　　　告　甲○○
上列上訴人因被告違反毒品危害防制條例案件，不服臺灣屏東地
方法院94年度訴字第952 號中華民國94年10月28日第一審判決（
起訴案號：臺灣屏東地方法院檢察署94年度毒偵字第2104號；併
辦案號：同署94年度毒偵字第1933號），提起上訴（併辦案號：
同署94年度毒偵字第2766號），本院判決如下：
    主  文
原判決撤銷。
甲○○連續施用第一級毒品，累犯，處有期徒刑壹年貳月。
海洛因壹包（驗後淨重零點捌伍公克，包裝重零點肆貳公克）、
沾有海洛因之注射針筒貳支、吸管壹支均沒收銷燬；注射針筒貳
支、吸管壹支均沒收。
    事  實
一、甲○○前於民國89年間因施用毒品案件，經臺灣高雄地方法
    院裁定送觀察、勒戒後，認無繼續施用毒品之傾向，由臺灣
    高雄地方法院檢察署檢察官以89年度毒偵字第1021號為不起
    訴處分確定。嗣於89年間再因施用毒品案件，經臺灣屏東地
    方法院裁定移送觀察、勒戒後，認有繼續施用毒品之傾向，
    為臺灣屏東地方法院檢察署檢察官聲請強制戒治並提起公訴
    。強制戒治部分則依同院裁定令入戒治處所施以強制戒治1
    年，於強制戒治執行滿3 月後，成效經評定為合格，經同院
    裁定停止戒治，所餘戒治期間付保護管束，於91年2 月25日
    保護管束期滿強制戒治執行完畢。提起公訴部分則經臺灣屏
    東地方法院判處有期徒刑6 月確定，並於91年2 月8 日執行
    完畢。再於92年間因違反毒品危害防制條例案件，經本院判
    處應執行有期徒刑1 年5 月確定，因該案入監執行後，於94
    年3 月31日獲准假釋出監，至94年6 月1 日假釋期滿，以已
    執行論。
二、詎甲○○於強制戒治執行完畢後，5 年內復基於施用第一級
    毒品海洛因之概括犯意，於94年7 月初某日起至同年8 月3
    日上午10時許，在屏東縣內埔鄉○○村○○路417 號其住處
    ，以針筒注射靜脈之方式，連續施用第一級毒品海洛因多次
    。又基於同一施用第一級毒品之概括犯意，自94年11月3 日
    起至同年月6 日止，在同上住處，以同一手法，連續施用第
    一級毒品海洛因多次。嗣於94年7 月29日下午1 時5 分許，
    為警在上址查獲，並扣得其所有之第一級毒品海洛因1 包（
    驗後淨重0.85公克，包裝重0.42公克）及施用工具注射針筒
    2 支、吸管1 支；繼於94年8 月5 日上午8 時10分許，為警
    在上址查獲，並扣得其所有沾有海洛因殘渣注射針筒1 支；
    又於94年11月6 日下午3 時20分許，為警在屏東縣內埔鄉○
    ○路244 號前查獲，並扣押其所有沾有海洛因殘渣之注射針
    筒1支及吸管1支。
三、案經屏東縣警察局潮州分局報請臺灣屏東地方法院檢察署檢
    察官偵查起訴及移送併案審理。
    理  由
一、按簡式審判程序之證據調查，不受刑事訴訟法第159 條第1
    項規定之限制，刑事訴訟法第273 條之2 定有明文。此乃因
    簡式審判程序，貴在審判程序之簡省便捷，故調查證據之程
    序宜由審判長便宜行事，以適當之方法行之即可；又因被告
    對於犯罪事實並不爭執，可認定被告亦無行使反對詰問權之
    意，因此有關傳聞證據之證據能力限制規定無庸予以適用。
    本件行簡式審判程序，從而後述理由二所列傳聞證據，依上
    開說明，自得作為認 定事實之證據。
二、上開犯罪事實，業據上訴人即被告甲○○（下稱被告）於本
    院審理時坦承不諱，又其3 次為警查獲後所採集之尿液送檢
    驗結果，均呈嗎啡陽性反應，有憲兵司令部刑事鑑識中心鑑
    驗通知書、台灣檢驗科技股份有限公司濫用藥物尿液檢驗報
    告、毒品類初步檢驗結果報告表各1 份在卷可憑，復有扣案
    之海洛因1 包、注射針筒4 支及吸管2 支可資佐證。而扣案
    之白粉1 包，經送驗結果確含第一級毒品海洛因成分（驗後
    淨重0.85公克，包裝重0.42公克），有法務部調查局94年9
    月30日調科壹字第240003865 號鑑定通知書1 份附卷可稽。
    另94年8 月5 日查獲之注射針筒1 支經警以毒品簡易快速篩
    檢試劑初步檢驗結果，呈海洛因反應，此有屏東縣警察局潮
    州分局毒品類初步檢驗結果報告表1 份附卷足稽。又94年11
    月6 日查獲之注射針筒1 支及吸管1 支，其上沾有海洛因白
    色粉末，業據本院當庭勘驗屬實，有本院審判筆錄可稽（本
    院卷第29頁）。綜上所述，足證被告之自白與事實相符。被
    告於89年間因施用毒品案件，經臺灣高雄地方法院裁定送觀
    察、勒戒後，認無繼續施用毒品之傾向，由臺灣高雄地方法
    院檢察署檢察官以89年度毒偵字第1021號為不起訴處分確定
    ；嗣於89年間再因施用毒品案件，經臺灣屏東地方法院裁定
    移送觀察、勒戒後，認有繼續施用毒品之傾向，依同院裁定
    令入戒治處所施以強制戒治1 年，於強制戒治執行滿3 月後
    ，成效經評定為合格，經同院裁定停止戒治，所餘戒治期間
    付保護管束，於91年2 月25日保護管束期滿強制戒治執行完
    畢等情，有臺灣高等法院被告前案紀錄表1 份附卷足憑。本
    案事證明確，被告於強制戒治執行完畢後5 年內再施用海洛
    因之犯行，堪以認定。
三、查海洛因係屬毒品危害防制條例第2 條第2 項第1 款所列之
    第一級毒品，被告甲○○非法施用海洛因，核其所為，係犯
    毒品危害防制條例第10條第1 項施用第一級毒品罪。其因施
    用而持有海洛因之低度行為，為施用之高度行為所吸收，不
    另論罪。被告先後多次施用海洛因犯行，時間緊接，犯罪構
    成要件相同，顯係基於概括犯意為之，應依連續犯之規定論
    以一罪，並加重其刑。移送併案審理之犯罪事實，與已起訴
    之犯罪事實，具連續犯之裁判上一罪關係，為起訴效力所及
    ，本院自應併予審理。又被告於89年間因施用毒品案件，經
    臺灣屏東地方法院判處有期徒刑6 月確定，並於91年2 月8
    日執行完畢，再於92年間因違反毒品危害防制條例案件，經
    本院判處應執行有期徒刑1 年5 月確定，因該案入監執行後
    ，於94年3 月31日獲准假釋出監，至94年6 月1 日假釋期滿
    ，以已執行論，有臺灣高等法院被告前案紀錄表1 紙在卷可
    按，其受有期徒刑之執行完畢後，5 年之內再犯有期徒刑以
    上刑之本罪，為累犯，應依法加重其刑，並遞加之。
四、原審予以論罪科刑，固非無見；惟查，原判決就移送併辦之
    94年11月3 日起至同年月6 日止連續施用第一級毒品海洛因
    多次之犯行，未及併予審理，自有未合，檢察官執此提起上
    訴，為有理由，應予撤銷改判。審酌被告前經觀察勒戒、強
    制戒治後，仍未能自我克制以戒除毒癮，其施用毒品足以戕
    害自身健康，並生對於社會安全與公共秩序之潛在危害，惟
    念其施用期間不長，且已自行前往醫院治療，有屏安醫院診
    斷證明書可查，足認被告已知悔悟，犯罪後復能坦承犯行，
    態度尚屬良好等一切情狀，量處如主文所示之刑。扣案之海
    洛因1 包（驗後淨重0.85公克，包裝重0.42公克）係屬第一
    級毒品，而沾有海洛因之注射針筒2 支及吸管1 支，因沾有
    毒品且難以析離，均應依毒品危害防制條例第18條第1 項前
    段之規定，沒收銷燬之；扣案之注射針筒2 支及吸管1 支，
    係被告所有供施用海洛因犯罪所用之物，業據其供明在卷，
    應依刑法第38條第1 項第2 款之規定宣告沒收。
據上論斷，應依刑事訴訟法第369 條第1 項前段、第364 條、第
273 條之1 第1 項、第299 條第1 項前段，毒品危害防制條例第
10條第1 項、第18條第1 項前段、刑法第11條、第56條、第47條
、第38條第1 項第2 款，判決如主文。
本案經檢察官張金塗到庭執行職務。
中　　華　　民　　國　　94　　年　　12　　月　　28　　日
                  刑事第五庭    審判長法  官  曾永宗
                                      法  官  任森銓
                                      法  官  林水城
富以上正本證明與原本無異。
如不服本判決應於收受本判決後10日內向本院提出上訴書狀，其
未敘述上訴理由者，並得於提起上訴後10日內向本院補提理由書
狀（均須按他造當事人之人數附繕本）「切勿逕送上級法院」。
中　　華　　民　　國　　94　　年　　12　　月　　29　　日
　　　　　　　　　　　　　　　　　　　書記官  陳武悅
附錄本件判決論罪科刑法條：
毒品危害防制條例第10條第1項
施用第一級毒品者，處 6 月以上 5 年以下有期徒刑。
                                                      Q
